臺灣彰化地方法院刑事判決
111年度交簡上字第13號
上  訴  人  臺灣彰化地方檢察署檢察官
被      告  廖語喬（原名:廖美香）




上列上訴人因被告過失傷害案件，不服本院中華民國110年12月2
3日110年度交簡字第1937號第一審簡易判決(起訴書案號：臺灣
彰化地方檢察署110年度偵字第7956號)，提起上訴，本院管轄之
第二審合議庭判決如下：
    主      文
上訴駁回。
    事實及理由
一、程序部分
　　被告於第二審經合法傳喚，無正當之理由不到庭者，得不待
    其陳述，逕行判決。又對於簡易判決有不服而上訴者，準用
    上開規定，刑事訴訟法第371條、第455條之1第3項分別定有
    明文。查被告廖語喬經本院合法傳喚後，無正當理由未到庭
    ，此有本院送達證書、刑事報到明細附卷可稽（見本院111
    年度交簡上字第13號卷【下稱簡上卷】第53頁、第55頁、第
    61頁），爰依上開規定，不待其陳述，逕行判決。
二、證據能力部分
  ㈠按被告以外之人於審判外之陳述，雖不符刑事訴訟法第159條
    之1至第159條之4等規定，而經當事人於審判程序同意作為
    證據，法院審酌該言詞陳述或書面陳述作成時之情況，認為
    適當者，亦得為證據，刑事訴訟法第159條之5第1項定有明
    文。本判決所引用被告以外之人於審判外之言詞及書面陳述
    ，公訴人及被告迄於本院言詞辯論終結前，皆未聲明異議。
    公訴人並於本院審理時同意有證據能力(見簡上卷第64頁)。
    本院審酌該等供述證據作成及取得之狀況，並無違法、不當
    或顯不可信之情形，且為證明被告犯罪事實存否所必要，以
    之作為證據，認屬適當，依刑事訴訟法第159條之5規定，均
    具有證據能力。
  ㈡又刑事訴訟法第159條至第159條之5有關傳聞法則之規定，乃
    對於被告以外之人於審判外之言詞或書面陳述之供述證據所
    為規範。至非供述證據之物證，或以科學、機械之方式，對
    於當時狀況所為忠實且正確之記錄，性質上並非供述證據，
    均應無傳聞法則規定之適用，如該非供述證據非出於違法取
    得，並已依法踐行調查程序，即不能謂其無證據能力。本案
    所引用之非供述證據，並無證據證明係違法取得，復經本院
    依法踐行調查程序，該等證據自得作為本案裁判之資料。
三、本案經本院審理結果，認為第一審簡易判決認事用法及量刑
    均無不當，應予維持，並引用本院第一審刑事簡易判決(含
    臺灣彰化地方檢察署檢察官起訴書)記載之犯罪事實、證據
    及理由如附件。
四、檢察官依據告訴人潘宗佑請求之上訴意旨略以：告訴人因本
    案身心俱疲，身體上亦因右手小指骨折變形，造成永久性之
    不便，被告對此不理不睬，原審判決量刑過輕等語。檢察官
    亦表示，本案確實造成告訴人右腎及肝臟裂傷，並疑似腦震
    盪，傷勢較一般車禍情節為重。再者，被告固表示願賠償新
    臺幣（下同）20萬元，與告訴人當庭表示願以最低30萬元和
    解相差非鉅，但在告訴人無法接受20萬元賠償金之情形下，
    被告未能進一步提出和解方案，則其是否確有誠意？是否犯
    後態度不佳？尚非無疑，因亦認原審判決量刑過輕等語。
五、經查：
　㈠刑之量定，為求個案裁判之妥當性，故法律賦予法院裁量權
    ，苟量刑時已以被告之責任為基礎，並斟酌刑法第57條各款
    所列情狀且未逾越法定刑度，即不得遽指為違法；又同一犯
    罪事實與情節，如別無其他加重或減輕之原因，下級審法院
    量定之刑，亦無過重或失輕之不當情形，則上級審法院對下
    級審法院之職權行使，原則上應予尊重（最高法院101年度
    台上字第951號判決意旨參照）。
　㈡原審審理後，認為被告駕駛自小客車通過交岔路口時，理當
    謹慎，減速慢行，以示注意，且轉彎車應禮讓直行車先行，
    以尊重其他用路人之人車安全，避免造成他人生命、身體難
    以挽回之傷害或結果，竟疏未注意，未等待對向直行車輛均
    通過即貿然左轉，因而與告訴人之機車發生碰撞，致其倒地
    受傷嚴重，理應非難。惟考量被告犯後坦承犯行，願以20萬
    元金額賠償告訴人，僅因差距過大未能和解（告訴人要求30
    萬至66萬2000元），難認全無和解誠意或犯後態度不佳，兼
    衡其教育程度為高中畢業，離婚，子女均已成年，經營美術
    燈具販售，受疫情影響，月收入不穩定，有時不足萬元等家
    庭經濟狀況，且符合自首之條件等一切情狀，量處如原審判
    決主文所示之刑，並諭知易科罰金之折算標準。核其認事用
    法，除就引用法條部分，未詳予論列道路交通管理處罰條例
    第86條第1項規定，然因原審判決於犯罪事實及理由欄處，
    已經表示「應適用之法條均引用檢察官起訴書之記載」，而
    起訴書之記載中，復已表示「核被告所為，係犯道路交通管
    理處罰條例第86條第1項、刑法第284條前段之過失傷害罪」
    ，因此可認原審判決確係認被告因未領有合格之駕駛執照又
    犯過失傷害罪，所為應係犯道路交通管理處罰條例第86條第
    1項、刑法第284條前段之罪無誤，僅引用法條記載較為簡略
    ，尚難認有違誤，此外量刑部分亦尚稱妥適。檢察官固然依
    據告訴人請求而為前揭上訴，然就量刑，主要應該依據被告
    之「犯情」予以考量，亦即刑法第57條第1款、第2款、第3
    款、第7款、第8款、第9款各款情事，其餘第4款、第5款、
    第6款、第10款，則屬於所謂「一般情狀」，僅能作為微調
    之用，不能影響量刑框架，如此方與行為責任之究責原理相
    符。告訴人著重於被告犯罪後處理態度不佳，亦即上開第10
    款之一般情狀事由，認為即應對被告更為加重處罰，依此，
    即非的論。
　㈢綜上所述，檢察官認原審量刑不當而提起上訴，並無理由，
    應予駁回之。
據上論斷，依刑事訴訟法第455條之1第1項、第3項、第371條、
第368條、第373條，判決如主文。
本案經檢察官吳宇軒提起公訴，檢察官何金陞上訴後，經檢察官
鄭安宇到庭執行職務。
中　　華　　民　　國　　111 　年　　3 　　月　　24　　日
            刑事第三庭    審判長法官  廖健男
                          法      官  蘇品樺
                          法      官  胡佩芬
以上正本證明與原本無異。
本件判決不得上訴。
中　　華　　民　　國　　111 　年　　3 　　月　　24　　日
                          書  記  官  顧嘉文